KAREN MARTÍNEZ

Diseñadora Industrial

DATOS

Karen Michelle Martínez Santos

Nacimiento: 19 de Julio 2002 Nacionalidad: Salvadoreña

CONTACTO

(503) 75234330

karenmartinezsantos@gmail.com

Q San Salvador, El Salvador

www.linkedin.com/in/karen-martínez-88616826b

PROYECTOS Y LOGROS

Análisis de Residuos Coil México/Brasil:

Coil universitario UNESP (Brasil) y UDEM (México) donde se realizaron datos de la gestión de residuos en cada país.

Huerto vertical:

Propuesta para la implementación de un huerto vertical en Centro Escolar Doctor Darío Gonzáles, abordando aspectos de diseño, sostenibilidad y educación ambiental.

HABILIDADES

Duras

Fusion 360 (CAD Software)

Keyshot

SketchUp

Blender

Adobe Ilustator

Adobe Photoshop

Tecnologias de innovación (cortadora lasse, impresión 3D, Plot de corte)

REFERENCIA

Ing. Kevin Del Cid Díaz:

Analista desarollador Senior Sistem Architect PEGA BAC Regional (503) 79509854. Me especializo en el modelado 3D y la creación de renders fotorrealistas. Tengo una gran pasión por el diseño sostenible y biofílico, enfocándome en la infraestructura de espacios y productos que integran naturaleza y funcionalidad. Mi experiencia en diversos países ha ampliado mi formación, enriqueciendo mi perspectiva y habilidades profesionales.

EXPERIENCIA PROFESIONAL

Lider proyecto Plasti.co, LERO STUDIO, El Salvador.

Feb 2024 - Julio 2024

- · Liderazgo en el proyecto Plasti.co, enfocado en la sensibilización de jóvenes para la gestión sostenible del plástico.
- Diseño de talleres innovadores y productos alineados con la iniciativa global "The Precious Plastic".

Propuesta: Renovación de envase, SIGMA ALIMENTOS, Mexico.

Jul 2023 - Dic 2023

- · Implementación de estrategia de eco-diseño en envases Yoplait, logrando una reducción significativa de gramaje.
- · Aseguramiento de optimización de recursos y compromiso ambiental.

Asistente técnica en Teatro Yulkuikat, Fundación Pablo Tesak, El Salvador.

Ago 2022 - Ene 2023

- Diseño y construcción de escenografías para producciones teatrales.
- · Desarrollo de materiales didácticos creativos para talleres de teatro.
- $\boldsymbol{\cdot}$ Gestión y ejecución de protocolos de evento.
- · Aporte en la creación de contenido visual a través de la fotografía.
- · Manejo técnico de sistemas de iluminación.

EDUCACIÓN

Diseño Industrial y de Productos, Universidad Don Bosco, El Salvador 5to año (actual).

Diseño Industrial y de Productos, Universidad de Monterrey,

México 2023

Intercambio estudiantil OTOÑO 2023.

Bachillerato con diplomado en Diseño Gráfico, Instituto Técnico de Exalumnos Salesianos, El Salvador 2019.

Curso Life Cycle Thinking, UNESP 2023.

IDIOMAS

• Español (Nativo).

• Ingles B2.

• **ASL** *C1*

HABILIDADES BLANDAS

- LiderCreatividad
- Organización
- Resolución de problemas